【裁判字號】    99,交抗,1449
【裁判日期】    990714
【裁判案由】    違反道路交通管理處罰條例
【裁判全文】
臺灣高等法院交通事件裁定            99年度交抗字第1449號
抗  告  人
即受處分人  甲○○
上列抗告人即受處分人因違反道路交通管理處罰條例案件，不服
臺灣板橋地方法院中華民國99年5 月28日所為裁定（99年度交聲
字第1153、1154號），提起抗告，本院裁定如下：
    主  文
抗告駁回。
    理  由
一、原裁定意旨略以：抗告人甲○○將其所有之車牌號碼952-YM
    號營業小客車，先於民國99年1 月22日下午3 時24分許，停
    放於臺北市○○路○段192 號前道路，再於同年月30日晚間
    7 時41分許，停放於臺北市○○街8 號前巷道，因皆屬在禁
    止臨時停車處所停車之違規行為，各經警逕行舉發移送，交
    通部公路總局臺北區監理所（下稱原處分機關）乃分別依道
    路交通管理處罰條例第56條第1 項第1 款，各裁處抗告人罰
    鍰新臺幣（下同）900 元。該等事實，除為抗告人所不爭執
    外，並有舉發員警攝得之違規照片共計5 幀、臺北市政府警
    察局99年2 月3 日北市警交大字第A05YRA825 號、99年2 月
    5 日北市警交大字第AN0000000 號舉發違反道路交通管理事
    件通知單影本各乙紙在卷可稽，足信屬實。抗告人雖稱其於
    99年1 月22日係因解決內急之需，而將其車暫停於劃有紅色
    禁止停車線之路旁，惟其所有車輛，並非道路交通安全規則
    第113 條所示之執行任務車種，無該條前段免罰規定之適用
    ，再者，該路段再往前行數店面之距，即屬劃設黃線之可予
    暫停區域，抗告人捨此不為，逕將車輛停放於違規地點，顯
    非合理，縱抗告人確有小解需求，亦難予歸類為如不予立刻
    處置，將造成抗告人之生命、身體、自由、名譽或財產後續
    危難之緊急情狀，自不得據以免責。另觀抗告人於99年1 月
    30日違規停車之取締照片，清楚顯示當時車輛係緊臨邊牆停
    放，若該車有故障情事，何能仔細停妥，抗告人之車輛既尚
    有相當動力得為行進，抗告人又豈能遽為此等違規選擇，抗
    告人所辯，不僅未有其他佐證，苟認為真，依法亦不足免受
    本件裁罰，蓋禁止臨時停車之標線劃設，係表示縱予臨停亦
    非所許，即非長久停放，亦絲毫無解於抗告人之前開行政違
    規責任，因而駁回抗告人之聲明異議等語。
二、抗告意旨略以：抗告人於99年1 月22日當天係因突感尿急，
    在臺北市○區地段要找到合法停車位實屬困難，請求准予免
    繳該2 筆罰金，又若認上開罰鍰係屬合法，請求准予每月分
    期繳付500 元等語。
三、經查：按禁止臨時停車線，用以指示禁止臨時停車路段，本
    標線為紅色實線，禁止時間原則為全日24小時，道路交通標
    誌標線號誌設置規則第169 條定有明文。又設有禁止臨時停
    車標誌、標線處所不得臨時停車；汽車駕駛人停車時，在禁
    止臨時停車處所停車者，處新臺幣600 元以上1200元以下罰
    鍰，道路交通安全規則第111 條第1 項第3 款、道路交通管
    理處罰條例第56條第1 項第1 款分別定有明文。本件抗告人
    將車停放於前揭劃設紅色實線之禁止臨時停車路段之違規事
    實，除據抗告人坦承不諱外，並有違規照片共計5 幀、臺北
    市政府警察局99年2 月3 日北市警交大字第A05YRA825 號、
    99年2 月5 日北市警交大字第AN0000000 號舉發違反道路交
    通管理事件通知單影本各1 紙在卷可稽，該等違規事實已堪
    認定。原裁定認原處分機關分別依據道路交通管理處罰條例
    第56條第1 項第1 款規定，各裁處抗告人罰鍰900 元，於法
    有據而駁回抗告人異議之聲明，經核並無違誤。抗告人所駕
    駛者為營業小客車，非為依法執行任務之特殊車輛，復無為
    避免緊急危難之特殊情況，竟於99年1 月22日下午3 時24分
    許、同年月30日晚間7 時41分許，先後將車輛暫停於臺北市
    ○○路○段192 號前、浦城街8 號前等2 處皆屬劃設紅色實
    線全天候禁止停車路段，違規情節已明，抗告意旨就原審已
    審酌並說明事項，再執陳詞，重為爭執，不足採信。又罰鍰
    是否得分期繳納，須待本件確定後，經主管機關移送行政執
    行處執行時，依相關執行法令為之，並非本院所得審酌事項
    ，併予敘明；綜上，本件抗告為無理由，應予駁回。
據上論結，應依道路交通案件處理辦法第26條，刑事訴訟法第41
2 條，裁定如主文。
中    華    民    國    99    年    7     月    14    日
                  刑事第十九庭審判長法  官  鄧振球
                                    法  官  潘翠雪
                                    法  官  彭幸鳴
以上正本證明與原本無異。
不得再抗告。
                                    書記官  陳靜姿
中    華    民    國    99    年    7     月    14    日

司法院資訊處製作；財團法人民間司法改革基金會備份。
